Inventaris van het archief van mr.dr. A.L. Wurfbain (1897-1946) over de periode 1920-1946
Nationaal Archief, Den Haag
- Archief van mr. dr. Andries Lodewijk Wurfbain (1897-1946), A.
  - Openbaar leven, A.2
    - Vrijwillige bemoeienissen met het vluchtelingenvraagstuk in Europa, A.2.3
      - International Christian Committee for Refugees from Germany en Internationaal Christelijk Comité voor Vluchtelingen uit Duitschland., z.d.-1936; 43-46; 1 omslag en 3 stukken
        - Provisional Agenda, 44
        - Half yearly Report, 45
        - Nota. Internationaal Christelijk Comité voor Vluchtelingen uit Duitschland, 46
      - Getypte tekst van de radiotoespraak betreffende niet-joodse vluchtelingen uit Duitsland., z.d.; 47; 1 stuk
      - Dossier houdende correspondentie en verzoekschrift met betrekking tot de toelating van de niet-arische kinderen Wolfgang en Klaus Blass., 1938-1939; 48; 1 omslag
      - Stukken betreffende de oprichting van het "Steunfonds voor Buitenlandsche Kinderen"., 1938; 49; 1 omslag
      - Ontwerpstatuten voor de German Refugee Settlement Board., 1936; 50; 1 stuk
      - Nota en brochures van het National Christian Appeal., 1936; 51; 1 omslag
      - Nota van de World Alliance for International Friendship through Churches. Gestencild., z.d.; 52; 1 stuk
      - Lijst. Classified list of Non-Jewish Refugees in Holland., [1936-1938]; 53; 1 stuk
      - Circulaire van het Protestantsch Hulpcomité voor uitgewekenen om ras of geloof., z.d.; 54; 1 stuk
      - Blanco invulformulieren voor vreemdelingen/vluchtelingen., [1936-1938]; 55; 1 omslag
      - Brief van D. Wahied, lid van de Volkenbond, politieke afdeling., 1939-01-27; 56; 1 stuk
  - Publicaties en aantekeningen, A.3
    - Van A.L. Wurfbain, A.3.1
      - Aantekeningen, concept en publicatie in "De Gids" van het artikel "Minderheden in het Nabije Oosten"., z.j.; 57; 1 omslag
        Ook het concept van de Engelse versie "Near Eastern Minorities" is aanwezig.
      - Artikel "Volkenbond en Islam". Gepubliceerd in "De Volkenbond" 14e jrg. nr. 5., 1939-02; 58; 2 stukken
      - Artikel "Volkenbond en vluchtelingen". Gepubliceerd in "De Volkenbond" 13e jrg. nr 2., 1937-11; 59; 1 stuk
      - Aantekeningen "Refugees"., z.j.; 60; 1 omslag
      - Aantekeningen "Kurden in Iraq"., z.j.; 61; 1 omslag
      - Aantekeningen over diverse onderwerpen., z.j.; 62; 1 omslag
      - Uittreksel van "Near Eastern aspectes of the problem of Church and State"., z.j.; 63; 1 stuk
      - Aantekeningen "Refugees from Germany"., z.j.; 64; 1 omslag
      - Concept artikel "La Yougoslavie et le port de Salonique"., z.j.; 65; 1 stuk
      - Concept artikel "L'accès de la Yougoslavie et de la Bulgare à la mer Egée., z.j.; 66; 1 stuk
      - Getypt artikel "Steenen" gepubliceerd in "De Berggids"., 1936-07; 67; 1 stuk
    - Van derden, A.3.2
      - Kramers, J.H., artikelen in Nasara: "The Ottoman Empire", "Persia. Historical and Ethnographical Survey", "Türken. Geschichte" en "Turkije's internationale postitie"., z.j.; 68; 1 omslag
      - Overdruk "Near Eastern aspects of the Problem of Church and State"., z.j.; 69; 1 stuk
      - "Pan-Arabische beweging en Islam". Tekst van de rede gehouden ter aanvaarding van het ambt van Bijzonder Hoogleraar aan de Rijksuniversiteit te Utrecht op 16 november 1936 door dr. W.J.A. Kernkamp., 1936-11-16; 70; 1 stuk
        Uitgegeven door de Noord-Hollandsche Uitgeversmaatschappij Amsterdam.
      - School of Oriental Studies (University of London)., 1935-1937; 71; 1 omslag
        - Timetables for the 20th Session,1935-1936, -
        - School Examinations: Regulations and Sylabuses for the 20th Session,1935-1935, -
        - Prospectus for the 21st Session,1936-1937, -
      - Boekomslag van "Seven centuries of the problem of Church and State", door Frank Gavin, uitgegeven door Princeton University Press., z.j.; 72; 1 stuk
        Het boek werd niet aangetroffen
      - Bentwich, Norman: artikelen "The international problem of Refugees" in Geneva Special Studies vol. VI no. 5, 1935, en "The League of Nations and Refugees, uitgegeven door Oxford University Press, zj., 73; 1 omslag
        Ten tijde van het schrijven van het artikel was Norman Bentwich directeur en Hoge Commissaris voor de Vluchtelingen uit Duitsland
      - "Letter of Resignation of James MacDonald addressed to the Secretary General of the League of Nations", gepubliceerd in het supplement van The Christian Century, a journal of Religion., 1936-01-15; 74; 1 stuk
        James MacDonald was directeur en Hoge Commissaris voor Vluchtelingen uit Duitsland. Met de publicatie neemt hij ontslag uit die functie uit protest tegen de kortzichtigheid m.b.t. vluchtelingen uit Duitsland.
      - Lamb, David: artikelen "Need we stop migration?", en "Migration and Settlement", overdruk van The New Way., 1935-1936; 75; 1 omslag
      - Artikel "Children". Uittreksel van "The worlds health" vol. X nr 4 pp 336-352. Uitgave van the League of Nations., 1929 oct-dec; 76; 1 stuk
      - Society for the protection of Science and Learning: "The Protection of science and learning", tekst van de toespraak door Sir Henry Dale op 1936-10-15 te Londen, met Third Report., 1936-1937; 77; 1 omslag
      - Krantenknipsels., 1928-1938; 78; 1 omslag
        Indien geen krant of tijdschrift vermeld is, is het artikel waarschijnlijk afkomstig uit "Het Vaderland". Dit was een krant die veel in Den Haag en omstreken gelezen werd. Zij kende twee edities, te weten het Ochtendblad en het Avondblad.
        - Quelques statistiques à propos de l'admission prochaine des "Antallaxima" à Londres. ( Le messager d'Athènes) 1928-05-20, -
        - Renaissance van den Islam 1936, -
        - The French in Syria (The Times) 1936-06-17, -
        - De blauwste zeeën der Wereld (Haagsche Post) 1937-04-03, -
        - Rapport inzake Palestina door belanghebbenden slecht ontvangen 1937-07-08, -
        - Emigratie naar Zuid-Amerika: Zuid-Amerikaansche staten staan alleen open voor landbouwers 1938-03-16, -
        - Immigratievoorwaarden voor (oud-)Oostenrijkers (Avondblad) 1938-03-24, -
        - L'Office Nansen (Le journal de Genève) 1938-06-05, -
        - Overeenstemming te Evian bereikt: te treffen maatregelen en aanbevelingen in een tweetal resoluties neergelegd (Ochtendblad) 1938-07, -
        - Om het lot der Joodsche vluchtelingen: conferentie te Evian vangt heden haar arbeid aan. [1938]-07-06, -
        - Conflict te Evian [1938]-07-14, -
        - Comité voor hulp aan buitenlandsche kinderen [1938], -
        - Na de conferentie te Evian: Is er grond voor het Engelsch-Fransche optimisme inzake de medewerking van Duitschland? [1938], -
        - Het probleem der Joodsche vluchtelingen 1938-11-30, -
        - Aanvragen van buitenlandsche kinderen 1938-11-30, -
        - Diverse artikelen op één pagina 1938-12-02, -
        - De vluchtelingen uit het buiteland 1938-12-11, -
        - Advies van de Centrale Commissie voor het Vrijzinnig Protestantisme (Het Vaderland) 1938-11-17, -
        - Viennot zet Frankrijks standpunt uiteen 1938-12-12, -
        - Toch op de schaats door Zuid-Holland z.d., -
        - De anti-joodsche terreur in Duitschland - Een tijdelijk asielrecht in Nederland z.d., -
        - Kampen voor Joodsche vluchtelingen: Ridders van Christus willen zich tot de regeering wenden z.d., -
        - Stichting tegen antisemietische beïnvloeding z.d., -
        - De nieuwe toestand in het Oosten en het werk der zending z.d., -
        - Het Nederlandsche standpunt te Evian: Grens van Nederlandsche opnemingscapaciteit is bereikt. Nog 24.000 tot 25.000 vluchtelingen in het land z.d., -
        - Diverse artikelen op één pagina z.d., -
        - Ingezonden stukken z.d., -
- Archief van H.S.B. Wurfbain-Stürup (geboren 1908), 1946-1950, B.
  - Stukken betreffende de afwikkeling met het Ministerie van Buitenlandse Zaken van de financiën van haar overleden echtgenoot., [1944] 1946-1950; 79; 1 omslag